# 境外代扣税费

提问人：709046552 时间：2020-04-09 08:08:58
陈版，我公司境外所得包括已在当地被代扣代缴的增值税，相当于我司应收账款分为实际收回的钱被代扣了当地增值税，请教这部分增值税税如何从应收账款中转出及后续会计处理。

回答人：chenyiwei
如果参照国内对增值税的会计处理方法，应当是按照不含增值税的金额确认收入，所以是抵减了该项销售收入，即借：营业收入，贷：增值税销项税额；借：增值税销项税额，贷：应收账款。